臺灣臺北地方法院小額民事判決
111年度北小字第726號
原      告  華南產物保險股份有限公司

法定代理人  陳文智
訴訟代理人  管禮  
            蔡明軒
被      告  莊義源
上列當事人間請求損害賠償事件，本院於民國111年4月25日言詞
辯論終結，判決如下：
    主　　　文
被告應給付原告新臺幣12,331元，及自民國110年12月9日起至清
償日止，按年息百分之5計算之利息。
原告其餘之訴駁回。
訴訟費用新臺幣1,000元，由被告負擔其中新臺幣900元，餘由原
告負擔。
本判決第一項得假執行。被告如以新臺幣12,331元為原告預供擔
保後，得免為假執行。
    理由要領
一、原告主張被告於民國109年11月19日16時許，以手推金屬推
    車行經臺北市中正區紹興北街31巷旁，不慎擦撞原告承保訴
    外人柴翔元駕駛之車牌000-0000號自小客車（下稱系爭車輛
    ），致系爭車輛受損，經送廠修復，支出必要修復費用新臺
    幣（下同）13,614元，其中工資8,978元、零件4,636元，原
    告已依約賠付被保險人，並依保險法第53條第1項規定取得
    代位求償權等情，業據原告提出道路交通事故當事人登記聯
    單、現場圖、初步分析研判表、現場與車損照片等件影本為
    證（卷第15-21頁）。被告則以被告當時走在系爭車輛右方
    ，並未碰到系爭車輛後輪，只有碰到前輪，被告的推車橫桿
    高度與系爭車輛輪子的高度不符。且原告提出之照片刮漆是
    逆向的，不是被告碰到的，系爭車輛原本就有刮痕等語置辯
    。惟查：
　㈠按因故意或過失，不法侵害他人之權利者，負損害賠償責任
    ；汽車、機車或其他非依軌道行駛之動力車輛，在使用中加
    損害於他人者，駕駛人應賠償因此所生之損害，但於防止損
    害之發生，已盡相當之注意者，不在此限；被保險人因保險
    人應負保險責任之損失發生，而對於第三人有損失賠償請求
    權者，保險人得於給付賠償金額後，代位行使被保險人對於
    第三人之請求權；但其所請求之數額，以不逾賠償金額為限
    ；民法第184條第1項前段、第191條之2，保險法第53條第1
    項分別定有明文。查訴外人柴翔元於警詢時陳稱我今天駕駛
    B車（即系爭車輛）進入紹興北街北往南行駛第1車道，事故
    發生前我便停等紅燈，我於停紅燈時有看見A（即被告）推
    手推車自騎樓下來，我有不好的預感，結果A在我車後用手
    推車刮傷我的車，但A未停留現場，我便停住車下車去叫住
    他因此報案等語（卷第35頁），以及被告於警詢時陳稱我今
    天要幫人回收垃圾，故我有推手推車，我自紹興北街31巷旁
    的騎樓上推車下來東往西要去紹興北街2巷，我於事故前有
    看見B車於第1車道上北向南等紅燈，我自B車後方推手推車
    通過時因輪子故障而撞上B車，我的手推車內是空的等語（
    卷第36頁），並參系爭車輛右後輪弧受損等情（卷第87頁）
    ，可見被告手推金屬推車疏忽，與原告承保、訴外人張岑綺
    所有、訴外人柴翔元駕駛之系爭車輛發生碰撞而肇事，被告
    所為抗辯，應屬無據。被告對於防止損害之發生顯未盡相當
    之注意，就本件交通事故之發生自有過失。又原告已依保險
    契約給付系爭車輛之修復費用後，自得依上開法律規定代位
    行使對被告之損害賠償請求權。
　㈡次按，不法毀損他人之物者，被害人得請求賠償其物因毀損
    所減少之價額，民法第196條定有明文。又依民法第196條請
    求賠償物被毀損所減少之價額，得以修復費用為估定之標準
    ，但以必要者為限（例如︰修理材料以新品換舊品，應予折
    舊），有最高法院77年度第9次民事庭會議決議可資參照。
    查原告所有之系爭車輛因本件車禍支出修復費用13,614元，
    其中工資8,978元、零件4,636元，有泛德永業汽車股份有限
    公司汎德台北分公司出具之報價單與發票在卷（卷第23-25
    頁）。而系爭車輛於109年2月出廠，迄至109年11月19日事
    故發生時止，已出廠9月，有系爭車輛行車執照為憑（卷第2
    7頁），按行政院所頒佈之固定資產耐用年數表及固定資產
    折舊率表規定非運輸業用之小客車之耐用年數為5年，依定
    率遞減法每年折舊369/1000，系爭車輛之修復費用其中零件
    部分，扣除附表所示折舊金額後為3,353元，加計工資費用
    共12,331元，屬必要之修理費用，原告就此部分主張，應與
    准許。
　㈢末按遲延之債務，以支付金錢為標的者，債權人得請求依法
    定利率計算之遲延利息；應付利息之債務，其利率未經約定
    ，亦無法律可據者，週年利率為百分之五；給付無確定期限
    者，債務人於債權人得請求給付時，經其催告而未為給付，
    自受催告時起，負遲延責任，其經債權人起訴而送達訴狀，
    或依督促程序送達支付命令，或為其他相類之行為者，與催
    告有同一效力；民法第233條第1項前段、第203條、第229條
    第2項均有規定。準此，原告請求給付自起訴狀繕本送達翌
    日即110年12月9日（卷第51頁）起至清償日止，按年息5%計
    算之利息，於法並無不合，應予准許。
　㈣綜上所述，原告依侵權行為損害賠償之法律關係，請求被告
    給付12,331元，及自起訴狀繕本送達翌日即110年12月9日起
    至清償日止，按年息5%計算之利息，為有理由，應予准許。
    逾此範圍則屬無據，應予駁回。並依職權宣告原告勝訴部分
    得假執行以及被告得供擔保免為假執行。
二、本件事證已臻明確，兩造其餘攻擊防禦方法，於本判決結果
    不生影響，爰不一一論述，併此敘明。
三、訴訟費用負擔之依據：民事訴訟法第79條。本件訴訟費用額
    ，依後附計算書確定如主文所示金額。
中　　華　　民　　國　　111 　年　　5 　　月　　9 　　日
　　　　　　　　　臺灣臺北地方法院臺北簡易庭
　　　　　　　　　　　　　　　法　官　蔡玉雪
以上正本證明與原本無異。
如不服本判決，須以違背法令為理由，於判決送達後20日內向本
庭提出上訴狀（應按他造當事人之人數附繕本）；如委任律師提
起上訴者，應一併繳納上訴審裁判費。
中　　華　　民　　國　　111 　年　　5 　　月　　9 　　日
　　　　　　　　　　　　　　　書記官　陳黎諭
計   算   書：
項　　　　目 金額（新臺幣） 備　　註 第一審裁判費 1,000元 原告部分勝訴，故訴訟費用中910元由被告負擔，其餘90元由原告負擔。 合　　　　計 1,000元  
附表（零件折舊計算式，元以下四捨五入）：
第一年折舊：4,636×0.369×9/12＝1,283元；
折舊後殘值：4,636－1,283＝3,353元。
附錄：
一、民事訴訟法第436條之24第2項：
　　對於小額程序之第一審裁判上訴或抗告，非以其違背法令為
    理由，不得為之。
二、民事訴訟法第436條之25：
　　上訴狀內應記載上訴理由，表明下列各款事項：
    ㈠原判決所違背之法令及其具體內容。
    ㈡依訴訟資料可認為原判決有違背法令之具體事實。